【裁判字號】    89,訴,825
【裁判日期】    890630
【裁判案由】    偽造文書
【裁判全文】
臺灣板橋地方法院刑事判決                          八十九年度訴字第八二五號
    公  訴  人  臺灣板橋地方法院檢察署檢察官
    被      告  甲○○
右列被告因偽造文書案件，經檢察官提起公訴（八十九年度偵字第三七八五號），本
院判決如左：
    主  文
甲○○行使偽造私文書，足以生損害於公眾及他人，累犯，處有期徒刑陸月。內政部
警政署公路警察局公警局字第0000000號舉發違反道路交通管理事件通知單
之移送聯、覆聯、存根聯上偽造「乙○○」之署押枚均沒收。
    事  實
一、甲○○前曾於民國八十二年間因著作權法案件，經臺灣高等法院判處有期徒刑五
    月確定，於八十二年十一月三日執行完畢，不知悔悟，復於八十六年十一月二十
    九日凌晨一時五十七分許，駕駛友人盧文環所有車號ＦＵ－二三九九號自用小客
    車，行經國道一號高速公路南向三十五公里處（屬臺北縣泰山鄉），遇警攔查舉
    發其無照駕駛違規時，因涉犯他案拒不到庭，為掩飾身分，竟冒用其友人乙○○
    之名義，在警察填發之內政部警政署公路警察局公警局字第0000000號
    舉發違反道路交通管理事件通知單（共四聯，其中通知聯係交由被舉發人收執，
    無庸簽名）之移送聯、覆聯、存根聯上，一次複寫偽造「乙○○」之簽名署押
    各一枚，表示已收受該舉發通知單之意，然後交予處理之警員，而主張係由乙○
    ○領受收執舉發通知單之通知聯，足生損害於乙○○及公路警察局對交通事件管
    理之正確性。嗣乙○○於八十八年八月十日接獲裁決機關通知，向高雄區監理所
    申訴後，經警循線於八十九年一月四日在臺灣臺北監獄臺北分監借訊另案在監執
    行之甲○○後，始查悉上情。
二、案經內政部警政署國道公路警察局第一警察隊報請臺灣板橋地方法院檢察署檢察
    官偵查起訴。
    理  由
一、訊據被告甲○○對於右揭時地在警填發之上開舉發通知單各聯偽簽「乙○○」署
    押，交予警員主張表示由乙○○領受收執舉發通知單通知聯之犯罪事實坦承不諱
    ，核與被害人乙○○、證人盧文環證述之情節相符，並有內政部警政署公路警察
    局公警局字第0000000號舉發違反道路交通管理事件通知單之移送聯、
    覆聯（存根聯未附卷）二紙在卷可稽；又被告於上開舉發通知單各聯偽簽「乙
    ○○」簽名，將使警察機關舉發有誤，致乙○○本人誤受裁決機關裁處，故其偽
    簽行為足生損害於乙○○及公路警察局對交通事件管理之正確性，當屬無疑。是
    本件事證明確，被告犯行堪以認定。
二、按被告甲○○複寫在上開舉發通知單各聯偽簽「乙○○」之簽名，自不待依據習
    慣或特約，單從形式上觀察，即足以知悉係表示由乙○○名義出具領受該舉發通
    知單通知聯之證明，此與事先在印妥內容之收據上偽簽他人姓名之情形，無分軒
    輊，當然屬於刑法第二百十條所稱之私文書（參見最高法院八十三年度台上字第
    六六三一號判例）。準此，核被告上揭所為係犯刑法第二百十六條、第二百十條
    之行使偽造私文書罪。其偽造署押行為，因係複寫，故一次簽名即有三枚署押，
    此偽造署押之行為為偽造私文書之階段行為，而其偽造之低度行為，復為高度之
    行使行為所吸收，故均不另論罪，僅論以行使偽造私文書一罪。又被告前曾於八
    十二年間因著作權法案件，經臺灣高等法院判處有期徒刑五月確定，於八十二年
    十一月三日執行完畢，有卷附之臺灣高等法院檢察署刑案紀錄簡覆表可按，其受
    有期徒刑之執行完畢後，五年以內再犯有期徒刑以上之本件犯罪，為累犯，應依
    法加重其刑。爰審酌被告之素行、犯罪動機、目的、手段、所生危害、犯罪後坦
    認之態度等一切情狀，量處如主文所示之刑，以資懲儆。至被告於內政部警政署
    公路警察局公警局字第0000000號舉發違反道路交通管理事件通知單之
    移送聯、覆聯、存根聯上偽造「乙○○」之署押共三枚，則併予依法宣告沒收
    。
據上論斷，應依刑事訴訟法第二百九十九條第一項前段，刑法第二百十六條、第二百
十條、第四十七條、第二百十九條，判決如主文。
本案經檢察官潘翠雪到庭執行職務
中      華      民      國    八十九    年      六      月     三十     日
                                    臺灣板橋地方法院刑事第六庭
                                        法  官  彭  全  曄
右正本證明與原本無異
如不服本判決應於送達後十日內向本院提出上訴狀
                                        書記官  梁  宜  庭
中      華      民      國      八十九      年      七      月    六    日
附錄本案論罪科刑法條全文：
刑法第二百十條
偽造、變造私文書，足以生損害於公眾或他人者，處五年以下有期徒刑。
刑法第二百十六條
行使第二百十條至第二百十五條之文書者，依偽造、變造文書或登載不實事項或使登
載不實事項之規定處斷。


司法院資訊處製作；財團法人民間司法改革基金會備份。
